臺灣屏東地方法院刑事判決　　　　　　　　　　　　　九十一年度易字第六一號
　　公　訴　人　臺灣屏東地方法院檢察署檢察官
　　被　　　告　丁○○
　　被　　　告　乙○○
右列被告等因竊盜等案件，經檢察官提起公訴（九十一年度偵字第二二三四號），本
院判決如左：
    主  文
丁○○連續攜帶兇器竊盜，處有期徒刑柒月。
乙○○收受贓物，處罰金壹仟元，如易服勞役，以參佰元折算壹日。
    事  實
一、丁○○因無車可供代步，遂基於意圖為自己不法所有之概括犯意，先於民國九十
    一年三月十一日下午九時三十分許，在屏東縣潮州鎮○○路忠誠營區前，持其所
    有客觀上可作為兇器使用之螺絲起子一支，將黃啟僥所有交由丙○○使用之車牌
    號碼ＸＷＩ－四一五號機車前檔風板拆下，再將車鎖電源線拉斷，並發動引擎而
  竊取之。復於九十一年三月三十日下午十一時三十分許，在屏東縣潮州鎮○○路
    三九巷口，持螺絲起子一把，以同一方法，竊取甲○○所有之牌照ＳＥＮ─九三
    七號機車乙輛。嗣於九十一年四月二十三日凌晨零時三十分許，因騎乘上開牌照
    ＳＥＮ─九三七號機車在屏東縣新埤鄉○○村○○路五二號前為警查獲。
二、乙○○為丁○○之友，渠明知丁○○所騎乘之引擎號碼四ＵＦ－○一八四四九號
    機車（即前開由丁○○竊得之牌照ＸＷＩ－四一五號機車）並未懸掛車牌，亦無
    任何合法之車籍資料，顯係來路不明之贓車，竟仍於九十一年四月二十二日下午
    十時許，在屏東縣潮州鎮○○里○○路二二五之一號，收受後供己作為交通工具
    使用。嗣於九十一年四月二十二日下午十一時四十分許，騎乘至屏東縣南州鄉○○村○○路南州加油站前，為警發現可疑而攔檢查獲。
三、案經屏東縣警察局東港分局報請台灣屏東地方法院檢察署檢察官偵查起訴。
    理  由
一、右揭事實業據被告丁○○坦承不諱，經核與被害人丙○○、甲○○於警訊及偵查
    中指訴之情節相符，並有丙○○、甲○○出具之贓物認領保管收據二紙、照片八
    幀及車輛竊盜查詢認可資料二份在卷可稽，事證至為明確，被告丁○○之犯行堪
    予認定。訊據被告乙○○固對其於右揭時、地騎乘引擎號碼四ＵＦ－○一八四四
    九號機車時為警查獲之事實坦承無訛，惟矢口否認有何收受贓物之犯意，辯稱：
    伊向丁○○借車前，丁○○已騎乘該車達一個多月，伊以為該車是丁○○的云云
    ，然查：上開引擎號碼四ＵＦ－○一八四四九號（牌照號碼ＸＷＩ－四一五號）
    機車為丁○○竊得之物，有如前述，其為贓物殆無疑問。被告乙○○雖以不知該
    車係贓物云云為辯，惟騎乘機車需持有合法行車執照，始足表彰適法持有狀態及
    免於被警取締，已成社會通知觀念，被告乙○○為成年人，並已完成國民義務教
    育，對此應無不知之理，惟乙○○自陳渠向丁○○借得該車時，並未向丁○○索
    得行車執照，則其如何能確信該車為丁○○所有及其來源合法無疑？又車輛號牌
    為車籍之重要識別依據，若非規避警員查緝，一般人無任意拆卸之必要，乙○○
    借得機車時，既已見該車未懸掛車牌，而僅懸有一「壓克力的牌子．．上面寫著
    『雪弟』的字。」（本院九十一年六月二十六日審判筆錄），豈又能不心生疑慮
    而向丁○○詢問機車之來源？是被告乙○○辯稱不知該機車係贓物云云，顯有違
    常理，應係其事後卸責之詞，不足採信，被告乙○○之犯行亦屬明確。
二、按被告丁○○用以行竊機車所用之螺絲起子一支乃金屬製品，可供拆卸螺絲釘，
    ，自足以對人之生命、身體安全構成威脅，在客觀上具有危險性，屬刑法第三百
    二十一條第一項第三款所指之兇器。是核被告丁○○所為，係犯刑法第三百二十
    一條第一項第三款之攜帶兇器竊盜罪。被告乙○○所為則係犯刑法第三百四十九
    條第一項之收受贓物罪。被告丁○○先後二次竊盜行為，時間緊接，所犯罪名相
    同，顯係出於概括犯意反覆為之，為連續犯，爰依刑法第五十六條之規定以一罪
    論，並加重其刑。茲審酌被告二人之前科素行、犯罪動機、目的、手段、牌照號
    碼ＸＷＩ－四一五號機車之價值約為新台幣（下同）二萬元（被害人丙○○供詞
    參照）；ＳＥＮ─九三七號機車之價值約為一萬元（被害人甲○○供詞參照），
    被告乙○○收受贓物後僅一小時餘即為警查獲，使用時間甚短，被告丁○○於偵
    審中坦承犯行、態度良好，被告乙○○則飾詞置辯，尚無悔意等一切情狀，爰分
    別量處如主文所示之刑，並就被告乙○○所處之刑，諭知易服勞役之折算標準，
    以資懲儆。至被告丁○○所有，用以竊取機車之螺絲起子一支，並未扣案，亦不
    能證明該物現仍存在，為免執行困難，爰不併予宣告沒收，附此敘明。
據上論斷，應依刑事訴訟法第二百九十九條第一項前段，刑法第五十六條、第三百二
十一條第一項第三款、第三百四十九條第一項、第四十二條第二項，罰金罰鍰提高標
準條例第一條前段、第二條，判決如主文。
中      華      民      國      九十一      年    六    月    二十八    日
                                      臺灣屏東地方法院刑事第一庭
                                          法  官   王以齊
右正本證明與原本無異。
如不服本判決應於收受本判決後送達後十日內向本院提出上訴書狀，其未敘述上訴理
由者，並得於提起上訴後十日內向本院補提理由書狀（均須按他造當事人之人數附繕
本 ）「切勿逕送上級法院」
                                          書記官   林天化
中      華      民      國      九十一      年    六    月    二十八    日
附錄本判決論罪科刑法條：
刑法第三百二十一條第一項第三款
犯竊盜罪而有左列情形之一者，處六月以上、五年以下有期徒刑：
三  攜帶兇器而犯之者。
